---
title: "Métodos"
lang: es
---

# Métodos {#sec-metodos}

```{r setup, include=FALSE}
knitr::opts_chunk$set(
  echo = TRUE,
  warning = FALSE,
  message = FALSE,
  fig.width = 7,
  fig.height = 5,
  dpi = 300
)
```

<!-- quarto preview 03-metodos.qmd -->

## Diseño del estudio

[Diseño longitudinal / comparativo; unidades de análisis (comentarios, hilos, autores).]

## Datos

Corpus Reddit consolidado desde la tesis (`thesis_maci`), disponible en este repositorio vía `data/raw/`:

```{r paths-datos, eval=FALSE}
# Desde paper/docs/: subir dos niveles a la raíz del repo
root <- normalizePath("../..")
source(file.path(root, "R", "data_raw.R"))
prepare_comentarios_unido()
comentarios <- load_comentarios_unido(prepare = FALSE)
posts       <- load_posts()
```

| Elemento | Descripción |
|----------|-------------|
| Fuente | Reddit (`r/chile`, `r/RepublicadeChile`, y subreddits de derecha) |
| Ventana temporal | [Definir fechas del paper] |
| Script de preparación | `scripts/01_prepare_data.R` |
| Funciones R | `R/data_raw.R` |

## Preprocesamiento y depuración

[Criterios de exclusión; deduplicación; filtrado por candidatos o temas.]

## Análisis

[Métodos de anotación, modelado, visualización. Referenciar scripts reutilizados de `thesis_maci` si aplica.]

```{r ejemplo-carga, eval=FALSE}
# source("../../R/data_raw.R")
# comentarios <- load_comentarios_unido()
```

## Consideraciones éticas y de validez

[Datos públicos, limitaciones de representatividad, reproducibilidad.]
